# 关于通过基金投资港股上市公司能否在其他权益工具投资中核算？

提问人：wincolin 时间：2023-02-25 16:47:43
请教陈版，关于关于通过基金投资港股上市公司能否在其他权益工具投资中核算？
背景情况：
国内某上市公司子公司，委托基基金公司，新发起一个基金，通过该基金，作为基石投资，向港交所上市的某新股进行投资 2 亿，持股比例0.35%，该基金完全是为了该笔投资服务，无其他投资人。
公司对于该笔投资不打算短期交易。
问题：对于该投资，因为是通过基金进行的投资，该上市公司能否将该项投资在“其他权益工具投资”中核算？

回答人：chenyiwei
如果确定该基金是长期持有该项投资的载体，且该项投资从一开始就符合“非交易性”条件的（新CAS 22第十九条），则可以在初始确认时作出该项不可撤销的指定。该项指定同时影响基金的自身个别报表和该上市公司及其子公司的合并报表。